【裁判字號】    96,交簡上,290
【裁判日期】    970331
【裁判案由】    過失傷害
【裁判全文】
臺灣臺北地方法院刑事判決           96年度交簡上字第290號
上  訴  人
即  被  告  甲○○
上列上訴人即被告因過失傷害案件，不服本院中華民國九十六年
十一月二十九日九十六年度交簡字第九九號第一審簡易判決（聲
請簡易判決處刑案號：九十六年度偵字第一二八三九號），提起
上訴，本院管轄之第二審合議庭判決如下：
    主  文
上訴駁回。
甲○○緩刑貳年。
    事  實
一、甲○○於民國九十五年十月十七日下午一時十分許，駕駛車
    牌號碼六七八二─ＥＤ號自用小客車，在臺北市大安區○○
    ○路○段三○五號旁無名巷口由東往西倒車時，明知倒車時
    ，應顯示倒車燈光或手勢後，謹慎緩慢向後倒車，並應注意
    其他車輛及行人，而依當時係屬日間，路面乾燥、無缺陷之
    情形，並無不能注意之情事，竟疏未注意貿然倒車，適有乙
    ○○騎車牌號碼ＥＤＦ─三七九號輕型機車沿復興南路一段
    南往北方向行經該處，甲○○所駕駛上開自用小客車左後車
    尾與乙○○所騎乘上開機車前車頭發生碰撞，致乙○○人車
    倒地，因而受有右側第三、四、五、六、七、八多處肋骨骨
    折、右側鎖骨骨折重疊、右側肋膜間積液及臉部、左右上下
    肢多處擦傷等傷害。於同日下午二時許，臺北市政府警察局
    大安分局（下稱大安分局）員警曾宏政前往現場處理時，甲
    ○○向處理之員警承認肇事自首而接受裁判。
二、案經乙○○訴由大安分局報告臺灣臺北地方法院檢察署檢察
    官偵查後，聲請以簡易判決處刑。
    理  由
一、證據之認定：
    上開事實一之部分，業據證人即告訴人乙○○於警詢及檢察
    官偵訊時證述明確，並有臺北市立聯合醫院仁愛院區診斷證
    明書一份、臺北市政府警察局交通警察大隊道路交通事故初
    步分析研判表一份、道路交通事故現場圖、調查報告表(一)、
    (二)、補充資料表各一份、談話紀錄表二份、照片影本八張、
    臺北市車輛行車事故鑑定委員會九十六年一月二十五日北鑑
    審字第○九六三○○○五一○○號函附之鑑定意見書一份、
    臺北市政府交通局九十六年六月七日北市交五字第○九六三
    二三五六八○○號函附之臺北市車輛行車事故鑑定覆議委員
    會鑑定覆議意見書一份在卷可證，且被告甲○○於本院九十
    七年三月五日審理時供承不諱（本院當日審判筆錄參照），
    是依(一)證人乙○○之證述、(二)臺北市立聯合醫院仁愛院區診
    斷證明書一份、(三)臺北市政府警察局交通警察大隊道路交通
    事故初步分析研判表一份、(四)道路交通事故現場圖一份、調
    查報告表(一)、(二)、補充資料表各一份、談話紀錄表二份、(五)
    現場照片影本八張、(六)上開鑑定意見書及鑑定覆議意見書各
    一份等補強證據已足資擔保被告於本院審理時所為之上開任
    意性自白具有相當程度之真實性，而得確信被告前述自白之
    犯罪事實確屬真實，從而依刑事訴訟法第一百五十六條第一
    項及第二項規定，本院自得依被告前述自白及該補強證據認
    定被告確有為前述過失傷害之犯行，本件事證明確，被告之
    犯行堪以認定。
二、論罪科刑之法律適用：
  (一)核被告甲○○所為，係犯刑法第二百八十四條第一項前段之
    過失傷害罪。被告於肇事後、員警前往處理時，當場承認為
    肇事者，並接受偵訊，有臺北市○○○○○道路交通事故肇
    事人自首情形紀錄表一紙在卷足憑（偵查卷第四九頁參照）
    ，為對未發覺之犯罪自首而接受裁判，依法得減輕其刑。
  (二)原審依刑事訴訟法第四百四十九條第一項前段、第三項、第
    四百五十四條第二項、刑法第二百八十四條第一項前段、第
    六十二條前段、第四十一條第一項前段，刑法施行法第一條
    之一之規定，判處被告有期徒刑三月，如易科罰金，以新臺
    幣一千元折算一日，並以被告犯罪之時間在九十六年四月二
    十四日之前，應依中華民國九十六年罪犯減刑條例第二條第
    一項第三款、第七條、第九條（原審判決漏載第九條，應予
    補充）之規定，減為有期徒刑一月又十五日，並諭知易科罰
    金之折算標準，經核其認事用法均無違誤，量刑亦稱妥適。
    被告上訴指摘原判決不當，實無理由，應予駁回。然查，被
    告甲○○雖曾於七十九年間，因竊盜案件，經本院以七十九
    年度易字第四九○九號判決判處有期徒刑三月，緩刑二年確
    定，嗣因緩刑期滿而緩刑之宣告未經撤銷，其刑之宣告失其
    效力，是被告係屬未曾因故意犯罪受有期徒刑以上刑之宣告
    甚明，此有臺灣高等法院被告前案紀錄表一份在卷可查，且
    被告業於本院審理時，與告訴人達成和解，經告訴人陳明在
    卷，並當庭表示願意原諒被告（本院九十七年三月五日審判
    筆錄參照），足認被告係因一時失慮，致罹刑章，經此偵審
    程序後，當知所警惕，信無再犯之虞，本院綜核各情，認原
    審所為刑之宣告以暫不執行為適當，爰併予宣告緩刑二年，
    用啟自新。
據上論斷，應依刑事訴訟法第四百五十五條之一第一項、第三項
、第三百六十八條，刑法第七十四條第一項第一款，判決如主文
。
本案經檢察官汪南均到庭執行職務。
中    華    民    國    97    年    3     月    31    日
                  刑事第九庭審判長法  官  林怡秀
                                  法  官  葉珊谷
                                  法  官  徐淑芬
本件正本證明與原本無異。
不得上訴。
                                  書記官  廖純瑜
中    華    民    國    97    年    3     月    31    日
附錄本案論罪科刑法條全文：
中華民國刑法第二百八十四條
因過失傷害人者，處六月以下有期徒刑、拘役或五百元以下罰金
，致重傷者，處一年以下有期徒刑、拘役或五百元以下罰金。
從事業務之人，因業務上之過失傷害人者，處一年以下有期徒刑
、拘役或一千元以下罰金，致重傷者，處三年以下有期徒刑、拘
役或二千元以下罰金。


司法院資訊處製作；財團法人民間司法改革基金會備份。
